【裁判字號】    95,交易,113
【裁判日期】    951229
【裁判案由】    
【裁判全文】
臺灣基隆地方法院刑事判決             95年度交易字第113號
公  訴  人  臺灣基隆地方法院檢察署檢察官
被      告  戊○○
上列被告因過失致死等案件，經檢察官提起公訴（95年度偵字第
4581號），經本院合議庭裁定由受命法官獨任進行簡式審判程序
，判決如下：
    主  文
戊○○服用酒類，不能安全駕駛動力交通工具而駕駛，處拘役貳
拾日，如易科罰金，以新台幣壹仟元折算壹日；又因過失致人於
死，處有期徒刑壹年貳月。
    事實及理由
一、犯罪事實：
    戊○○原應注意酒後已達不能安全駕駛動交通工具之程度，
    即不應駕駛汽車，且駕駛汽車，應注意行駛於遵行車道，及
    車前狀況，並隨時採取必要之安全措施。詎其於民國（下同
    ）95年9月7日晚上7、8時許，在基隆市安樂大武崙地區順泰
    洗車場，與同事李建忠共同飲用威士比1 瓶後，已達不能安
    全駕駛動力交通工具之程度，猶於當日晚上11時許，駕駛車
    牌號碼5306─DM號自小客車，搭載甲○○自上開處所出發，
    前往臺北縣金山鄉某處接載丁○○。於接得丁○○後，再由
    戊○○駕駛上開自小客車，由甲○○坐於右前座，丁○○則
    坐於右後座，沿臺北縣西濱快速道路，由臺北縣金山鄉往基
    隆市方向行駛，欲返回基隆市。嗣於同月8日凌晨0時40分許
    ，在行經基隆市臺二線西濱快速道路大武崙段澳底橋，依當
    時天候陰，夜間有照明，路面柏油鋪裝，濕潤無缺陷，亦無
    障礙物，視距良好，並無不能注意之情事，戊○○竟因酒後
    注意力及操控力欠佳，而疏於注意行駛於遵行車道及車前狀
    況，並隨時採取必要之安全措施，致其所駕駛之上開自小客
    車失控，車頭直接撞及上開澳底橋橋頭護欄，使戊○○身體
    多處受傷；而甲○○受有頭頸部挫傷、雙下肢挫傷、顱內出
    血及右股骨骨折之傷害；丁○○則受硬腦膜下出血之傷害。
    經警據報到場處理，將戊○○、甲○○及丁○○三人，送財
    團法人長庚紀念醫院基隆分院急救。惟甲○○因急救無效死
    亡，丁○○則仍處於意識昏迷狀態，戊○○經檢驗其血中酒
    精濃度達63.5mg /dl，換算吐氣酒精濃度已達0.318mg/dl之
    程度，始查悉上情。
二、程序事項：
    本件被告戊○○所犯者非為死刑、無期徒刑、最輕本刑為3
    年以上有期徒刑之罪或高等法院管轄第一審案件，其於準備
    程序進行中，先就被訴事實為有罪之陳述，經告知其簡式審
    判程序之旨，並聽取公訴人、被告之意見後，本院業已依刑
    事訴訟法第273條之1 第1項之規定，裁定由受命法官獨任以
    簡式審判程序進行本案之審理。
三、認定事實所依據之證據及理由：
（一）被告自白：被告於本院審理中自白其於前述時、地公共危
      險、過失致死及過失致重傷害之事實，其任意自白核與下
      列事證相符，應堪採為證據。
（二）書證：
      道路交通事故現場圖、道路交通事故現場草圖、道路交通
      事故調查報告表（一）（二）、道路交通事故補充資料、
      事故現場照片及肇事車輛照片、相驗筆錄、相驗屍體證明
      書、勘驗筆錄、長庚醫院臨床病理檢驗報告單、驗斷書、
      長庚醫院診斷證明書2 紙、長庚醫院病歷摘要、呼氣酒精
      濃度與血液酒精濃度換算對照圖。
（三）人證：
      告訴人吳炫南、丙○○於警詢、偵查中之證述。
（四）本院判斷：
      按汽車行駛時，行車速度，應依標誌或標線之規定，且應
      注意車前狀況，並隨時採取必要之安全措施，道路交通安
      全規則第93條、第94條第 3項定有明文，被告駕車自應依
      上開規定，盡必要之注意義務；而依卷附道路交通事故調
      查表所示情節以觀，當時並無不能注意之情事，乃被告竟
      疏未盡其注意義務，並以時速70至80公里之速度超速行駛
      ，致自用小客車撞及橋頭護欄，致車上乘客丁○○因而受
      有硬腦膜下出血之傷害，甲○○則因頭頸部挫傷、雙下肢
      挫傷、顱內出血及右股骨骨折，傷重不治死亡。則被告行
      為，自屬過失無疑。又被告駕駛車輛於前開地點肇事，既
      因疏未注意，致被害人丁○○受重傷，甲○○死亡，則被
      告之過失行為與被害人丁○○之傷害、甲○○之死亡結果
      間，具有相關因果關係，自屬情極灼然。綜上所述，本件
      事證明確，被告犯行，洵堪認定。
四、刑之酌科：
    核被告所為，係犯刑法第185條之3公共危險罪及第284條第1
    項後段之過失致重傷害之罪、刑法第276條第1項之過失致死
    罪。本案係因酒醉駕車，因而致人受傷及死亡，依法應負過
    失致重傷害及過失致死之刑事責任部分，自應依道路交通管
    理處罰條例第86條第1項之規定，加重其刑。被告以一行為
    ，同時觸犯過失致死、過失致重傷害罪，為想像競合犯，應
    從一重之過失致死罪論處。又所犯公共危險罪與過失致死罪
    間，犯意各別，構成要件互異，應分論併罰。爰審酌被告酒
    後酒精濃度及超速、其未注意車前狀況之過失程度，及迄未
    與告訴人和解，惟犯後供承不諱，態度尚稱良好等一切情狀
    ，乃分別量處如主文所示之刑，以示懲戒。
據上論斷，應依刑事訴訟法第第273條之1第1項、第299條第1 項
前段，道路交通管理處罰條例第86條第1 項，刑法第11條前段、
第185條之3、第276條第1項、第284條第1項後段、第55條，刑法
施行法第1條之1，判決如主文。
本案經檢察官乙○○到庭執行職務。
中    華    民    國    95    年    12    月    29    日
                  刑事第三庭法    官  齊潔
以上正本證明與原本無異。
如不服本判決應於收受本判決後10日內向本院提出上訴書狀，其
未敘述上訴理由者，並得於提起上訴後10日內向本院補提理由書
狀（均須按他造當事人之人數附繕本。）「切勿逕送上級法院」
以上正本證明與原本無異。
如不服本判決應於收受本判決後10日內向本院提出上訴書狀，其
未敘述上訴理由者，並得於提起上訴後10日內向本院補提理由書
狀（均須按他造當事人之人數附繕本。）「切勿逕送上級法院」
中    華    民    國    95    年    12    月    29    日
                            書 記 官  潘端典
附錄論罪法條：
中華民國刑法第185條之3
（重大違背義務致交通危險罪）
服用毒品、麻醉藥品、酒類或其他相類之物，不能安全駕駛動力
交通工具而駕駛者，處1年以下有期徒刑、拘役或3萬元以下罰金
。
中華民國刑法第276條
（過失致死罪）
因過失致人於死者，處2年以下有期徒刑、拘役或2千元以下罰金
。
從事業務之人，因業務上之過失犯前項之罪者，處 5年以下有期
徒刑或拘役，得併科3千元以下罰金。
中華民國刑法第284條
（過失傷害罪）
因過失傷害人者，處6月以下有期徒刑、拘役或5百元以下罰金，
致重傷者，處1年以下有期徒刑、拘役或5百元以下罰金。
從事業務之人，因業務上之過失傷害人者，處 1年以下有期徒刑
、拘役或1千元以下罰金，致重傷者，處3年以下有期徒刑、拘役
或2千元以下罰金。


司法院資訊處製作；財團法人民間司法改革基金會備份。
